【裁判字號】    96,交聲,900
【裁判日期】    970116
【裁判案由】    聲明異議
【裁判全文】
臺灣臺中地方法院交通事件裁定         96年度交聲字第900號
原處分機關  交通部公路總局臺中區監理所
異  議  人  甲○○
即受處分人
上列受處分人因違反道路交通管理處罰條例案件，對於交通部公
路總局臺中區監理所民國96年8月1日所為之處分（中監違字第裁
60-G70A41200號裁決書），聲明異議，本院裁定如下：
    主  文
異議駁回。
    理  由
一、原處分機關交通部公路總局臺中區監理所略以：異議人即受
    處分人甲○○（下稱受處分人）於民國九十六年六月十四日
    晚間六時三十七分許，駕駛車號W3-2740號自用小客車，在
    臺中市○○○路、學士路口處（往市區），因「駕車行經有
    燈光號誌管制之交岔路口闖紅燈」之違規事實，經臺中市警
    察局交通警察隊以中市警交字第G70A41200號舉發違反道路
    交通管理事件通知單逕行舉發。嗣受處分人於期限內到案申
    訴，上情經向原舉發機關查證屬實，故以受處分人違反道路
    交通管理處罰條例第五十三條第一項規定，於九十六年八月
    一日，以中監違字第裁60-G70A41200號裁決書裁處罰鍰新台
    幣（下同）二千七百元，並依道路交通管理處罰條例第六十
    三條第一項第三款規定記違規點數二點，於法並無不合。
二、受處分人異議理由則以：本件受處分人於上開時地行經該處
    並非惡意闖紅燈，而係號誌設計不良，紅燈變換綠燈，中間
    黃燈秒數過短，來不及應變，爰依法聲明異議。
三、按汽車駕駛人，行經有燈光號誌管制之交岔路口闖紅燈者，
    處一千八百元以上五千四百元以下罰鍰，並記違規點數三點
    ，道路交通管理處罰條例第五十三條第一項、第六十三條第
    一項第三款分別定有明文。
四、經查：
  (一)受處分人於上開時地，駕駛車號W3-2740號自用小客車，有
    「駕車行經有燈光號誌管制之交岔路口闖紅燈」之違規事實
    ，有原舉發機關之舉發違反道路交通管理事件通知單及採證
    照片二張在卷可稽。而本件受處分人於上開時地，行駛於第
    二車道（直行）確於該時地當號誌已變換為紅燈（及左轉箭
    頭指示綠燈）二點六五秒後闖紅燈駛越停止線進入路口，紅
    燈（及左轉箭頭指示綠燈）三點四六秒時逕予穿越路口（至
    銜接路段到達路中央、行人穿越道），其車身足以妨害其他
    方向人、車通行等情，亦有臺中市警察局九十六年七月二十
    日中市警交字第0960052316號函在卷可佐，並經本院核閱卷
    附之違規採證照片無訛，且前揭函文亦指出該處「當號誌轉
    換為紅燈前尚有二點九九秒黃燈時段，況（該路口之測照設
    備係採埋設介於停止線後路面之感應線圈，當號誌變換為紅
    燈後始啟動感應測照）該路口之測照設備係採埋設於路面之
    感應線圈於號誌變換為紅燈後始啟動感應測照，該車係於號
    誌顯示為紅燈後始行駛進入路口並穿越路口闖紅燈之違規行
    為無誤」，可知本件警方係以精準之科學儀器感應測照而逕
    行舉發，應無混淆誤判之可能，且該處號誌轉換為紅燈前有
    二點九九秒之黃燈時段，並無受處分人所指黃燈時間過短之
    問題。
  (二)受處分人雖辯稱：其車前方有箱型車擋住紅燈云云，惟依採
    證照片所示，受處分人車輛前方位置並未拍攝到任何大型車
    輛，其此項辯解，尚難憑採。受處分人另辯稱：該路口號誌
    設計不良云云，然有關道路交通管理之實際號誌設置及管制
    方法、手段，乃行政機關考量相關道路之路況、交通流量等
    情形，依其職權所為裁量之行政措施或處分，除有重大、明
    顯瑕疵或其他違法情形外，尚非本院所得任意指摘或變更，
    受處分人指稱該路口號誌設計不良，應延長黃燈號誌變換秒
    數或延長紅燈後拍照秒數，非本院所能審究，亦無從解免其
    在設有燈光號誌管制之交岔路口闖紅燈之違規責任。
五、綜上所述，受處分人所辯不足為採，其確有駕車行經有燈光
    號誌管制之交岔路口闖紅燈之違規事實，堪以認定。從而，
    原處分機關據以援引上開規定，裁處罰鍰二千七百元整，並
    記違規點數三點，並無不當。本件聲明異議為無理由，應予
    駁回。
六、據上論斷，應依道路交通管理處罰條例第八十七條第二項，
    道路交通案件處理辦法第十九條規定，裁定如主文。
中    華    民    國    97    年    1     月    16    日
                        交通庭  法  官  羅智文
上正本證明與原本無異。
如不服本裁定應於送達後五日內向本院提出抗告狀
                                書記官  廖春玉
中    華    民    國    97    年    1     月    16    日


司法院資訊處製作；財團法人民間司法改革基金會備份。
